【裁判字號】    90,上易,759
【裁判日期】    900530
【裁判案由】    毀損等
【裁判全文】
臺灣高等法院高雄分院刑事判決                      九十年度上易字第七五九號
      上  訴  人
      即自訴  人  乙○○
      被      告  丙○○
右上訴人因被告毀損等案件，不服臺灣高雄地方法院八十九年度自字第五八三號中華
民國九十年一月三十一日第一審判決，提起上訴，本院判決如左：
      主      文
上訴駁回。
      理      由
一、自訴意旨略以：被告丙○○任職於瑞興發工業股份有限甲司經理，於民國八十九
    年五月下旬，受其甲司負責人呂瑞煌指示，將自訴人乙○○所有坐落高雄市○○
    區○○段二小段四一二地號土地上之花草燒毀，及該地靠近水溝邊緣掘挖加蓋舖
    設瀝青給配，使該地擠壓向水溝擴展變得更寬，以達成佔有並方便其甲司之拖貨
    櫃車方便進出，因認被告丙○○犯有毀損及竊站罪嫌云云。
二、按不能證明被告犯罪者，應諭知無罪之判決；次按犯罪事實應依證據認定之，無
    證據不得推定其犯罪事實；刑事訴訟法第三百條零一條第一項、第一百五十四條
    分別定有明文。又認定不利於被告之事實，須依積極證據，苟積極證據不足為不
    利於被告事實之認定時，即應為有利於被告之認定，更不必有何有利之證據；次
    按，告訴人之告訴，係以使被告受到刑事追訴為目的，是其陳述是否與事實相符
    ，仍應調查其他證據以資審認，最高法院三十年上字第八一六號及五十二年度臺
    上字第一三００號判例可資參照。
三、自訴人認被告丙○○涉有毀損及竊佔等犯行，無非以現場照片兩幀及土地所有權
    狀一紙為主要論罪依據。
四、訊據被告丙○○坦承於八十九年五月下旬在上開道路上重舖瀝青及燒毀照片中之
    雜草等情不諱，惟矢口否認有何竊佔及毀損犯行，辯稱：是因為當時道路有坑洞
    ，我基於安全理由才雇工將之填平，為了環境所以將路邊雜草一併拔除，並沒有
    毀損或竊佔之意圖等語。
五、經查：
（一）被告涉嫌竊佔部分：自訴人所指其所有之高雄市○○區○○段二小段四一二地
      號（即民族一路九六０巷），因該巷道經舖設瀝青路面，具有通行之事實，為
      現行法令所稱之「現有巷道」，此有高雄市政府工務局八十七年七月十六日八
      七高市工務都字第一八八一八號函影本一紙在卷足按，且為自訴人所不否認，
      則被告將瀝青舖設在原本已舖有瀝青之路面上以修補之，避免使用該道路之人
      車發生危險，或縱有逾越原路面之寬度，其主觀上並無不法之所有意圖甚明，
      自與刑法竊佔罪之構成要件有間。況參諸自訴人所庭呈之現場照片以觀，被告
      所新舖設之瀝青範圍並未逾越原路面，益徵被告無任何竊佔犯行可言。
（二）被告涉嫌毀損部分：按刑法所稱之毀損罪，須行為人毀棄損壞他人之物，足生
      損害於甲眾或他人時，始足當之。然觀諸自訴人所庭呈之現場照片，該巷道與
      牆壁間所長出之植物顯係雜草，絕非如自訴人所稱之花草。而雜草其性質上並
      無任何用處，縱被告確有將該雜草去除毀損，客觀上並未對自訴人造成損害或
      有損害之虞，是被告之行為亦與刑法毀損罪之構成要件不合。被告之行為既與
      刑法竊佔罪及毀損罪之構成要件不符，自不得遽以該罪之罪責相繩。
（三）綜上所述，足見被告所辯，尚可採信。此外，本院復查無其他積極證據足認被
      告涉有竊佔及毀損之犯行，揆諸首揭說明及判例意旨，本件既不能證明被告犯
      罪，自應諭知被告無罪之判決。
六、原審以不能證明被告犯罪，而為被告無罪之判決，於法並無不合。自訴人上訴意
    旨，仍執前詞，指摘原判決不當，為無理由，應予駁回。
據上論斷，應依刑事訴訟法第三百六十八條，判決如主文。
中      華      民      國    九十      年      五      月     三十     日
                              臺灣高等法院高雄分院刑事第七庭
                                  審判長法官  王光照
                                        法官  黃憲文
                                        法官  黃壽燕
右正本證明與原本無異。
不得上訴。
                                      書記官  蘇恒仁
中    華    民    國      九十      年       六       月      一        日
                                                                        Ｆ


司法院資訊處製作；財團法人民間司法改革基金會備份。
